臺灣基隆地方法院基隆簡易庭小額民事判決
原　　　告　國泰世華商業銀行股份有限公司
法定代理人　汪國華
訴訟代理人　李欣潔
　　　　　　游豐維
被　　　告　陳令瑀
　　　　　　陳柏亨
上二人共同
法定代理人　陳明煌
上列當事人間請求給付借款事件，本院於民國100年6月21日言詞
辯論終結，判決如下：
    主  文
被告應於繼承被繼承人陳千寧之遺產範圍內連帶給付原告新台幣
肆萬玖仟伍佰伍拾肆元，及自民國九十二年十一月二十八日起至
清償日止，按週年百分之十五計算之利息，暨自民國九十二年十
二月二十九日起至民國九十三年六月二十八日止，按週年百分之
一‧五、自民國九十三年六月二十九日起至清償日止，按週年百
分之三計算之違約金。
訴訟費用新台幣壹仟元由被告於繼承被繼承人陳千寧之遺產範圍
內連帶負擔。
本判決得假執行。
    事實及理由要領
一、原告起訴主張：訴外人即被繼承人陳千寧前與原告簽訂「炫
    金卡契約書」，並向原告領取「炫金卡」乙張使用，依約被
    告即得憑卡於國內外自動化服務機器辦理取款、轉帳支用款
    項或於國內外轉帳消費等方式循環使用；借款額度30萬元，
    借款動用期間自原告核准次日起算為期1 年（如無反對之意
    思，並得自動延長）；借款利率按原告固定利率百分之15按
    日計算；還款方式：以每月10日為還款日；如有違約未於繳
    款期限前繳款時，即視為全部到期，並自違約之日起，其逾
    期償還在6個月以內者，按約定利率之百分之10；逾期超過6
    個月者，就超過6 個月部分，按約定利率之百分之20計付違
    約金。被告自領得現金卡後，即憑卡陸續借款。詎陳千寧並
    未依約清償，截至92年11月28日止，尚積欠如主文第1 項所
    示之本金、利息、違約金；又陳千寧已於99年4 月18日死亡
    ，被告2 人均為陳千寧之繼承人，雖已依法向管轄法院陳報
    遺產清冊並准予備查在案，惟仍應於繼承被繼承人陳千寧遺
    產範圍內負連帶清償責任；為此本於消費借貸及繼承之法律
    關係提起本件訴訟，並聲明請求如主文第1項所示等情。
二、被告則以：訴外人陳千寧死亡時，僅遺有車牌號碼 8961-FQ
    之自用小客貨車1 輛，惟該車輛於95年起停放於基隆東岸停
    車場後，因久未使用，現已遭停車場丟棄，且該車輛逾期未
    更換行車執照及為定期檢驗，現尚積欠牌照稅5,376 元，致
    無法註銷登記；陳千寧實際上並未遺有任何財產，原告之訴
    應無理由等語。並聲明：原告之訴駁回。
三、原告主張之上開事實，業據提出現金卡申請書、帳務類歷史
    資料交易明細、繼承系統表、台灣台中地方法院99年10月12
    日中院彥家惠99司繼1411字第102278號公示催告公告、訴外
    人陳千寧之除戶戶籍謄本、被告之戶籍謄本等件為證，核與
    原告主張相符，並為被告2 人所不爭執，應堪信為真實。按
    繼承人對於被繼承人之債務，以因繼承所得遺產為限，負清
    償責任；繼承人對於被繼承人之債務，以因繼承所得遺產為
    限，負連帶責任，民法第1148條第2 項、第1153條分別定有
    明文。訴外人陳千寧於99年7 月23日死亡，其直系血親卑親
    屬即被告陳令瑀、陳柏亨均為其第一順位繼承人，依前開條
    文規定，被告2 人自應於繼承訴外人陳千寧遺產之範圍內，
    對於訴外人陳千寧之債務負連帶清償之責。至被告2 人辯稱
    訴外人陳千寧並未遺有任何財產，原告無須再提民事訴訟云
    云，惟被告2 人實際所繼承之遺產數額，係屬執行問題，被
    告2人自不得據為不負履行義務之抗辯，是被告2人上開所辯
    ，尚不足採。
四、從而，原告依消費借貸及繼承之法律關係，請求被告2 人連
    帶給付如主文第1 項所示之金額、利息、違約金，為有理由
    ，應為准許。
五、本件係適用小額程序所為被告敗訴之判決，依民事訴訟法第
    436條之20規定，應依職權宣告假執行。
六、訴訟費用即第一審裁判費1,000 元由被告於繼承被繼承人陳
    千寧遺產之範圍內負擔。
中    華    民    國    100   年    6     月    28    日
                  基隆簡易庭法  官  徐世禎
以上正本係照原本作成。
對於本件判決如有不服，應於收受送達後20日內向本院提出上訴
書狀，上訴於本院合議庭，並按他造當事人之人數附具繕本。
當事人之上訴，非以判決違背法令為理由不得為之，上訴狀應記
載上訴理由，表明下列各款事項：
(一)原判決所違背之法令及其具體內容。
(二)依訴訟資料可認為原判決有違背法令之具體事實。
中    華    民    國    100   年    6     月    28    日
                            書記官  陸清敏